# 借金同时锁定远期业务处理

提问人：guanlihua117 时间：2017-03-03 21:05:55
我单位从事黄金饰品加工业务，为规避金价波动风险，从银行借金，借金前一日收盘价为 251 ，约定到期时购金再归还银行，并一次支付利息。同时签订远期合约，买入贵金属卖出人民币，约定还金到期日时，根据到期日黄金的市价与已约定的远期价格 261 相比，如果大于 261 ，我司从银行收取差价，如果小于 261 ，我司向银行支付差价。 问：怎么作会计处理呢？ 谢谢

回答人：chenyiwei
这种交易类似于借入外币借款，同时签订远期外汇合约以锁定还款时的汇率。可以参考此类案例的会计处理。一般理解是：（ 1 ）到期偿还约定数量黄金的义务属于以公允价值计量且其变动计入当期损益的金融负债；（ 2 ）锁定金价的远期协议属于衍生工具。两者分别作为独立金融工具核算，不能“合成”简化为一笔固定利率的人民币借款。